臺灣高等法院刑事裁定
108年度聲字第4431號
聲  請  人
即  被  告  林永青


上列聲請人因聲請撤銷限制出境案件，本院裁定如下：
    主  文
聲請駁回。
    理  由
一、按「被告犯罪嫌疑重大，而有下列各款情形之一者，必要時
    檢察官或法官得逕行限制出境、出海。但所犯係最重本刑為
    拘役或專科罰金之案件，不得逕行限制之：一、無一定之住
    、居所者。二、有相當理由足認有逃亡之虞者。三、有相當
    理由足認有湮滅、偽造、變造證據或勾串共犯或證人之虞者
    。」民國108年5月24日修正通過，同年6月19日公布，並於
    同年12月19日生效施行之刑事訴訟法第93條之2第1項定有明
    文。
二、聲請意旨略以：聲請人即被告前因違反貪污治罪條例等案件
    ，經本院以105年度重矚上更㈠字第1號判決有罪，並經依法
    上訴最高法院審理中。聲請人於93年間起，因本案件經臺灣
    新北地方法院93年矚訴字第2號為限制出境之處分，迄今已
    逾10年，而有刑事訴訟法第93條之3第2項後段「審判中限制
    出境累計不得逾10年」之情形，自應撤銷限制出境之處分，
    為此，請求撤銷限制出境處分。
三、經查
  ㈠聲請人即被告因違反貪污治罪條例案件，經本院以105年度重
    矚上更㈠字第1號判處有期徒刑4年2月，褫奪公權3年（現上
    訴於最高法院審理中）。又聲請人所犯上開罪行，前於93年
    11月11日，經新北地方法院以93年度矚訴字第2號為限制出
    境處分，再經本院於105年1月15日，以院欽刑土101重矚上
    更㈠91字第1050100892號函續為限制出境、出海處分。衡以
    依卷附證據，足認聲請人涉犯85年10月23日修正之貪污治罪
    條例第5條第1項第2款之利用職務上機會詐取財物罪犯嫌重
    大，且涉犯之罪為7年以上有期徒刑之重罪，並經本院判處
    有期徒刑4年2月在案，可預期判決或執行之刑度既重，則妨
    礙審判程序進行或規避刑罰執行之可能性增加，蓋重罪常伴
    有逃亡、滅證之高度可能性，此乃趨吉避凶、脫免刑責、不
    甘受罰之基本人性，自有相當理由足認有逃亡之虞，經權衡
    被告人權保障及公共利益之維護後，認仍有繼續對聲請人施
    以限制出境、出海此一干預較為輕微之強制處分之必要。
  ㈡聲請人雖主張其前自93年間起遭限制出境，迄今已逾10年，
    依刑事訴訟法第93條之3第2項後段「審判中限制出境累計不
    得逾10年」規定，應撤銷限制出境之處分等語。惟查，刑事
    訴訟法施行法第7條之11第3項本文已明定：「依前項規定重
    為處分者，期間依刑事訴訟法第93條之3之規定重新起算。
    」亦即上開刑事訴訟法修正施行後重為限制出境、出海處分
    時，係以「重新起算」為原則，符合但書所定「犯最重本刑
    為有期徒刑10年以下之罪者，審判中之限制出境、出海期間
    ，連同原處分期間併計不得逾5年。」之情況時，方例外依
    該但書所定之累積計算即「連同原處分期間併計不得逾5年
    」之規定處理。聲請人所犯既屬最輕本刑為7年以上有期徒
    刑之罪，依刑法第33條第3款規定，最重本刑為有期徒刑15
    年，依上開說明，並無刑事訴訟法施行法第7條之11第3項但
    書「連同原處分期間併計不得逾5年」之適用，即應回歸刑
    事訴訟法第93條之3第2項後段規定，重新起算10年期間，聲
    請意旨認其所受限制出境、出海處分已逾10年，應予撤銷云
    云，顯屬誤會。
  ㈢綜上，本案足認有繼續對聲請人施以限制出境、出海之強制
    處分之必要，聲請人聲請撤銷限制出境之處分，礙難准許，
    應予駁回。
據上論斷，應依刑事訴訟法第220條裁定如主文。
中　　華　　民　　國　　109 　年　　1 　　月　　22　　日
                  刑事第十九庭  審判長法　官  曾淑華
                                      法　官  陳文貴
                                      法　官  俞秀美
以上正本證明與原本無異。                                
如不服本裁定，應於裁定送達後五日內向本院提出抗告書狀。
                                       書記官 呂修毅
中　　華　　民　　國　　109 　年　　1 　　月　　22　　日